臺灣臺中地方法院民事裁定
110年度亡字第108號
聲  請  人  臺灣臺中地方檢察署檢察官



相  對  人  姚玉山    失蹤前最後


上列聲請人聲請宣告失蹤人姚玉山死亡事件，本院裁定如下：
    主    文
一、宣告姚玉山（男、民國00年0月00日生、身分證統一編號：
    Z000000000號，最後設籍地址：臺中市○區○○○路00號）於民
    國一○六年八月五日晚上十二時死亡。
二、程序費用由姚玉山遺產負擔。
    理    由
一、聲請意旨略以：失蹤人姚玉山（男、民國00年0月00日生、
    身分證統一編號：Z000000000號，最後設籍地址：臺中市○
    區○○○路00號）自49年6月30日遷入臺中市○區○○里0鄰○○街00
    0巷0號，該址於107年9月27日改編為臺中市○區○○里0鄰○○○
    路00號，另其未婚無子女，在臺無親屬，非榮民（眷），其
    無入出境、未領取75年國民身分證及未換發94年新式國民身
    分證、未使用臺中市殯葬設施、未申領社會福利之紀錄，未
    參加國民健康保險，亦無前科、信用卡等紀錄，且自104年
    至108年止均無財產所得。另經臺中○○○○○○○○戶籍員黃秀菊
    查訪，該址居民方金釣表示不認識亦未曾見過姚玉山。而姚
    玉山至103年8月5日止年齡已達90歲，且同日經通報為失蹤
    人口，迄今已逾6年，仍未尋獲。聲請人為檢察機關，前經
    鈞院准以110年度亡字第27號公示催告在案。現申報期間屆
    滿，未據失蹤人陳報其生存，或知失蹤人生死者，陳報其所
    知，爰依法聲請宣告失蹤人死亡等語。
二、按失蹤人失蹤滿7年後，法院得因利害關係人或檢察官之聲
    請，為死亡之宣告。失蹤人為80歲以上者，得於失蹤滿3年
    後，為死亡之宣告。民法第8條第1項、第2項分別定有明文
    。
三、經查，聲請人主張之事實，業據其提出戶籍資料、內政部移
    民署109年6月1日移署資字第1090057003號函、臺中○○○○○○○
    ○鄉鎮市區戶政資訊系統、受處理失蹤人口案件登記表、臺
    中市東區區公所110年1月22日公所社字第1100001230號函、
    臺中市生命禮儀管理處110年1月20日中市生儀一字第110000
    0581號函、全民健保資料查詢、國軍退除役官兵輔導委員會
    臺中市榮民服務處110年1月18日中市處字第1100000645號函
    、臺中○○○○○○○○辦理死亡宣告案件查訪紀錄表及現場照片、
    全國刑案資料查註表、三親等資料查詢結果、稅務電子閘門
    所得明細表、財團法人金融聯合徵信中心資料為證。依上開
    失蹤人口查詢資料記載之受理案件時間為103年8月5日，自
    應自是日起算。綜上事證，堪信聲請人之主張為真實。
四、本件失蹤人姚玉山為80歲以上者，於103年8月5日失蹤迄未
    尋獲，算至106年8月5日屆滿3年，揆諸前揭規定，聲請人聲
    請對失蹤人為死亡之宣告，在經公示催告程序申報期間屆滿
    ，仍未據失蹤人陳報生存或知其生死者陳報其所知之情形下
    ，自有理由，應予准許。依民法第9條第2項規定，並應以失
    蹤屆滿3年之日終止之時即103年8月5日下午12時，作為確定
    其死亡之時，爰宣告如主文第一項所示。
五、依家事事件法第154條第3項，裁定如主文。
中　　華　　民　　國　　110 　年　　12　　月　　15　　日
                  家事法庭    法  官  陳玟珍
上正本係照原本作成。　
如對本裁定抗告，須於裁定送達後10日內向本院提出抗告狀。
中　　華　　民　　國　　110 　年　　12　　月　　15　　日
                              書記官  陳淑華